臺灣桃園地方法院刑事判決                                      111年度交簡上字第267號
上  訴  人  臺灣桃園地方檢察署檢察官 
被      告  童意璇


上列上訴人因被告過失傷害案件，不服本院中華民國111年6月10
日所為111年度桃交簡字第575號第一審刑事簡易判決（聲請簡易
判決處刑案號：111年度調偵字第423號），提起上訴，本院管轄
之第二審合議庭判決如下：
    主      文
上訴駁回。
童意璇緩刑貳年。
    事實及理由
一、本案經審理結果，認原審以被告童意璇犯刑法第284條前段
    之過失傷害罪，事證明確，適用刑法第284條前段、第62條
    前段、第41條第1項前段，刑法施行法第1條之1第1項，並審
    酌被告被告未能善盡汽車駕駛人之注意義務，致告訴人陳興
    隆受有本案傷勢，犯後復未填補告訴人損失，實有不該，惟
    念其犯後尚知坦認犯行，且係過失肇事，非如故意犯罪行為
    之惡性重大，暨斟酌告訴人因本案事故所受傷勢於加護病房
    內住院5天、總計住院22天始出院，足見告訴人本案傷勢受
    害程度非輕，並考量被告前無刑事案件有罪之素行紀錄，堪
    認其品行尚端；兼衡其於警詢中自述大學畢業之智識程度，
    職業為服務業，家中經濟小康之家庭經濟生活狀況等一切情
    狀，逕以簡易判決判處被告有期徒刑4月，如易科罰金，以
    新臺幣1,000元折算1日，核其認事用法，俱無違誤，量刑亦
    甚允洽，應予維持，並引用第一審判決書記載之事實、證據
    及理由（如附件原審判決書）外，另就證據部分補充：被告
    於本院準備程序及審理時所為之自白（詳見本院上訴卷第55
    頁、第270頁）。
二、檢察官上訴意旨略以：告訴人具狀認被告犯後對其置之不理
    、態度惡劣，難認原審判決對被告已罰當其罪並符於社會之
    法律情感、罪刑相當及實現刑罰權分配之正義，故原審判決
    顯然過輕而有未當云云。
三、按法官於有罪判決如何量處罪刑，甚或是否宣告緩刑，均為
    實體法賦予審理法官裁量之刑罰權事項，法官行使此項裁量
    權，自得依據個案情節，參酌刑法第57條所定各款犯罪情狀
    之規定，於法定刑度內量處被告罪刑；除有逾越該罪法定刑
    或法定要件，或未能符合法規範體系及目的，或未遵守一般
    經驗及論理法則，或顯然逾越裁量，或濫用裁量等違法情事
    之外，自不得任意指摘其量刑違法，最高法院對此並著有80
    年台非字第473號、75年台上字第7033號、72年台上字第669
    6號、72年台上字第3647號等判決可資參照。準此，法官量
    刑，如非有上揭明顯違法之情事，自不得擅加指摘其違法或
    不當。經查，原審就據以認定被告犯過失傷害罪之證據及理
    由業已敘明綦詳，復經本院審酌全案情節，認原審認事用法
    並無不當，量刑亦甚妥適而無違法之處。再者，被告對於原
    審判決並無表示不服，於本院上訴審審理時，依舊坦承犯罪
    ，更足認原審認事、用法均無不合，量刑亦屬妥適，難認有
    何明顯裁量逾越或濫用之違法情事，自應予維持。是檢察官
    循告訴人所請認量刑過輕為由，提起上訴，為無理由，應予
    駁回。
四、又按刑法本於刑事政策之要求，設有緩刑制度，消極方面在
    避免短期自由刑之弊害，使犯人不至於在監獄內感染或加深
    犯罪之惡習與技術，甚至因此失去名譽、職業、家庭而自暴
    自棄，滋生社會問題，積極方面則可保全偶發犯罪、輕微犯
    罪者之廉恥，期使渠等自新悔悟，且因緩刑附有緩刑期間，
    受緩刑宣告者如在緩刑期間內再犯罪，執行檢察官仍得聲請
    法院撤銷緩刑，而有藉此督促受緩刑宣告者自我檢束身心之
    功效。查被告前未曾因故意犯罪受有期徒刑以上刑之宣告，
    此有臺灣高等法院被告前案紀錄表在卷可按，而被告此次因
    一時失慮致罹刑典，然其於本院審理中已坦認犯行，態度良
    好，且亦與告訴人於本院審理中達成和解，並已支付部分賠
    償金新臺幣10萬元與對方等情，並有本院111年度附民移調
    字第1663號調解筆錄、本院辦理刑事案件電話查詢紀錄表在
    卷可按（詳見上訴卷第273至274頁、第277頁、第279頁），
    堪認被告悔意甚殷，經此偵審教訓及本次罪刑之科處，自知
    所惕勉，信無再犯之虞，則本院認對其宣告之刑以暫不執行
    為適當，爰併諭知緩刑2年，以啟自新。
據上論斷，應依刑事訴訟法第455條之1第1項、第3項、第368條
、第373條，刑法第74條第1項第1款，判決如主文。
本案經檢察官楊挺宏聲請簡易判決處刑及提起上訴，檢察官劉哲
名到庭執行職務。 
中　　華　　民　　國　　111 　年　　10 　 月　　31　　日
                  刑事第十七庭審判長法　官  張明道
                                    法　官  蕭淳尹
                                    法　官  李思緯
以上正本證明與原本無異。
不得上訴。
　　　　　　　　　　　　　　　      書記官　吳怡靜
中　　華　　民　　國　　111 　年　　10　　月　　31　　日

附件：
臺灣桃園地方法院刑事簡易判決
111年度桃交簡字第575號
聲　請　人　臺灣桃園地方檢察署檢察官
被　　　告　童意璇　女　(民國00年0月00日生)
　　　　　　　　　　身分證統一編號：Z000000000號
　　　　　　　　　　住○○市○○區○○街000號
　　　　　　　　　　居桃園市○○區○○路00號6樓
上列被告因過失傷害案件，經檢察官聲請以簡易判決處刑（110
年度調偵字第1343號），本院判決如下：
    主  文
童意璇犯過失傷害罪，處有期徒刑肆月，如易科罰金，以新臺幣
壹仟元折算壹日。
    事實及理由
一、童意璇於民國110年3月2日晚間7時19分許，駕駛車牌號碼00
    0-0000號自用小客車（下稱本案自用小客車），沿桃園市桃
    園區園一街之支線道（下稱本案支線道）往國光路方向行駛
    ，行經與桃園市○○區○○路○○○道○○○○○○○道○○○○○號誌交岔路
    口（下稱本案交岔路口）欲直行穿越本案交岔路口時，本應
    注意行經劃有「停」標字之無號誌交岔路口，支線道車應暫
    停讓幹線道車先行，而依當時天候雨、夜間有照明、柏油路
    濕滑無缺陷、道路無障礙物、視距良好等客觀環境，尚無不
    能注意之情形，竟疏於注意，未暫停讓幹線道車輛先行，即
    貿然駛入本案交岔路口，適陳興隆騎乘車牌號碼000-000號
    普通重型機車（下稱本案機車），沿本案幹線道外側車道往
    中山東路方向直行駛至本案交岔路口，致本案自用小客車右
    側與本案機車（下合稱2車）前車輪發生碰撞（下稱本案事
    故），陳興隆因此人車倒地，並受有創傷性左側第3至11根
    肋骨骨折合併皮下氣腫、肺出血及氣血胸形成行胸管插入引
    流後、左鎖骨骨折及急性筋膜發炎等傷害（下稱本案傷勢）
    。案經陳興隆訴由桃園市政府警察局桃園分局移送臺灣桃園
    地方檢察署檢察官聲請以簡易判決處刑。
二、認定犯罪事實所憑之證據及理由：
　㈠上揭事實，業經被告童意璇於偵訊中坦認不諱（偵字卷第63
    頁），核與證人即告訴人陳興隆於警詢、偵訊中證述本案事
    故發生過程（偵字卷第19至20頁、第64頁），情節大致相符
    ，並有臺北榮民總醫院桃園分院110年3月23日診斷證明書、
    道路交通事故現場圖、道路交通事故調查表㈠、㈡、本案事故
    現場照片、監視器錄影畫面擷取圖片、被告與告訴人之車籍
    與駕駛執照查詢資料、臺灣桃園地方檢察署檢察事務官勘驗
    筆錄等件在卷可佐（偵字卷第21至27頁、第35至52頁、第64
    頁）。堪認被告駕駛自用小客車，在本案支線道行駛，雖無
    不能注意之情事，卻未注意行經劃有「停」標字之無號誌交
    岔路口，支線道車應暫停讓幹線道車先行，致告訴人騎駛機
    車直行駛抵，突見此一狀況，閃避不及而兩車發生碰撞，致
    告訴人因而受有本案傷勢等情，已堪認定。從而，被告之過
    失，及其過失行為與告訴人受傷結果間之因果關係，均臻灼
    然。
　㈡綜上所示，本案事證明確，被告過失傷害犯行堪以認定，應
    依法論科。
三、論罪科刑：　
　㈠核被告所為，係犯刑法第284條前段過失傷害罪。被告肇事後
    ，於警員據報到場尚不知何人肇事之際，當場承認為肇事人
    ，有桃園市政府警察局桃園分局桃園交通分隊道路交通事故
    肇事人自首情形紀錄表可佐（偵字卷第31頁），係對於未發
    覺之罪自首而受裁判，是依刑法第62條前段規定，減輕其刑
    。
　㈡爰以行為人責任為基礎，審酌被告未能善盡汽車駕駛人之注
    意義務，致告訴人受有本案傷勢，犯後復未填補告訴人損失
    ，實有不該，惟念其犯後尚知坦認犯行，且係過失肇事，非
    如故意犯罪行為之惡性重大，暨斟酌告訴人因本案事故所受
    傷勢於加護病房內住院5天、總計住院22天始出院，此有臺
    北榮民總醫院桃園分院110年3月23日診斷證明書1紙在卷足
    參（偵字卷第21頁），足見告訴人本案傷勢受害程度非輕，
    並考量被告前無刑事案件有罪之素行紀錄，有臺灣高等法院
    被告前案紀錄表1份在卷可考，堪認其品行尚端；兼衡其於
    警詢中自述大學畢業之智識程度，職業為服務業，家中經濟
    小康之家庭經濟生活狀況（偵字卷第7頁）等一切情狀，量
    處如主文所示之刑，並諭知易科罰金之折算標準。
四、據上論斷，應依刑事訴訟法第449條第1項前段、第3項，刑
    法第284條前段，第62條前段、第41條第1項前段，刑法施行
    法第1條之1第1項，逕為簡易判決處刑如主文。
五、如不服本判決，應於判決送達後20日內，向本院提出上訴狀
    （附繕本），上訴於管轄之第二審地方法院合議庭。
中　　華　　民　　國　　111 　年　　6 　　月　　10　　日
                  刑事第十庭    法　官　陳愷璘
以上正本證明與原本無異。
如不服本判決，應於判決送達後20日內向本院提出上訴狀（應附
繕本）。
　　　　　　　　　　　　　　　  書記官　劉世揚
中　　華　　民　　國　　111 　年　　6 　　月　　10　　日
附錄本案論罪科刑之法條：刑法第284條前段
刑法第284條前段
因過失傷害人者，處1年以下有期徒刑、拘役或10萬元以下罰金